【裁判字號】    94,訴,1124
【裁判日期】    950222
【裁判案由】    違反槍砲彈藥刀械管制條例
【裁判全文】
臺灣屏東地方法院刑事判決              94年度訴字第1124號
公  訴  人  臺灣屏東地方法院檢察署檢察官
被      告  甲○○
選任辯護人  葉銘進律師
上列被告因違反槍砲彈藥刀械管制條例案件，經檢察官提起公訴
（94年度偵字第923、1519號），本院判決如下：
    主  文
甲○○未經許可，寄藏手槍，累犯，處有期徒刑伍年陸月，併科
罰金新台幣陸拾萬元，罰金如易服勞役，以罰金總額與陸個月之
日數比例折算。扣案之制式克拉克手槍壹枝（槍枝管制編號0000
000000）、制式貝瑞塔手槍壹枝（槍枝管制編號0000000000）、
制式義大利製TANFOGLIO 手槍壹枝（槍枝管制編號0000000000）
、制式子彈拾玖顆及可發射子彈具有殺傷力之改造手槍壹枝（槍
枝管制編號0000000000），均沒收。
    事  實
一、甲○○曾因槍砲彈藥刀械管制條例案件，經法院判處有期徒
    刑10年確定，入監執行後，於民國86年8 月25日獲准假釋出
    獄，至92年12月22日假釋期滿，以已執行論。猶不思悔改，
    明知未經許可，不得無故寄藏槍砲彈藥，竟於93年10、11月
    間某日，在屏東縣東港鎮○○路○ 段100 巷63號甲○○居住
    處，明知乙○○（已於94年1 月16日死亡）持有之制式手槍
    3 枝、可發射子彈具有殺傷力之改造手槍1 枝及子彈29顆（
    另有1 顆子彈不具殺傷力）為槍砲、彈藥等違禁物品，仍受
    乙○○之委託而代為保管，並將之藏放於上開居住處，而未
    經許可寄藏上開具有殺傷力之槍彈。嗣於94年2 月15日下午
    4 時20分，為警在其上開居住處查獲，並扣得制式克拉克手
    槍1 枝（槍枝管制編號0000000000）、制式貝瑞塔手槍1 枝
    （槍枝管制編號0000000000）、制式義大利製TANFOGLIO 手
    槍1 枝（槍枝管制編號0000000000）、制式子彈28顆、土造
    子彈1 顆及不具殺傷力之子彈1 顆；復於偵查中再供稱尚有
    寄藏具殺傷力之改造手槍1 枝，並於94年3 月8 日下午8 時
    30分許，帶領員警至其上開居住處，起獲上開可發射子彈具
    有殺傷力之改造手槍1 枝（槍枝管制編號0000000000）。
二、案經高雄市政府警察局三民第二分局報告臺灣屏東地方法院
    檢察署檢察官偵查起訴。
    理  由
壹：證據能力方面：
    內政部警政署刑事警察局94年3 月11日刑鑑字第0940030750
    號、94年3 月22日刑鑑字第0940040751號槍彈鑑定書2 份係
    高雄市政府警察局三民第二分局委請鑑定，非由檢察官或法
    院選任或囑託為鑑定之機關，原係審判外之書面陳述，但此
    鑑定書已提示並告以要旨，被告已知係審判外之書面證據，
    未對此表示異議，本院酌以刑事警察局乃我國槍彈之主要鑑
    驗機關，人員均受專業訓練，並將鑑驗方法及程序俱載明其
    上，依刑事訴訟法第159 條之5 第2 項規定，認適合作為證
    據。
貳、實體方面：
一、上開犯罪事實，業據被告甲○○於警詢、偵查及本院審理時
    坦承不諱，並有上開扣案之制式手槍3 支、具有殺傷力之改
    造手槍1 枝及子彈29顆可資佐證。且上開扣案之制式手槍3
    枝、可發射子彈具有殺傷力之改造手槍1 枝及子彈30顆，經
    送鑑定結果，認送鑑制式克拉克手槍1 枝（槍枝管制編號
    0000000000），係奧地利GLOCK 廠製19型口徑9MM 制式半自
    動手槍，機械性能良好，可擊發同口徑制式子彈，認具殺傷
    力；制式貝瑞塔手槍1 枝（槍枝管制編號0000000000），
    係美國BERETTA 廠製92FS型口徑9MM 制式半自動手槍，機械
    性能良好，可擊發同口徑制式子彈，認具殺傷力；義大利
    製TANFOGLIO 制式手槍1 枝（槍枝管制編號0000000000），
    係義大利TANFOGLIO 廠COMBAT型口徑9MM 制式半自動手槍，
    機械性能良好，可擊發同口徑制式子彈，認具殺傷力；子
    彈30顆：其中28顆（已試射9 顆），係口徑9MM 制式子彈，
    認均具殺傷力，其中1 顆，認係口徑9MM 制式子彈，其彈底
    具撞擊痕跡，經實際試射，無法擊發，認係不發彈，其中1
    顆，認係由直徑9.43MM、長度18.96MM 金屬彈殼及直徑8.76
    MM金屬彈頭組合而成之土造子彈，經實際試射，可擊發，認
    具殺傷力；克拉克手槍1 枝（槍枝管制編號0000000000）
    ，認係由仿GLOCK 廠27型半自動手槍製造之玩具手槍換裝土
    造金屬槍管改造而成之改造手槍，機械性能良好，可擊發適
    用子彈，認具殺傷力等情，有內政部警政署刑事警察局94年
    3 月11日刑鑑字第0940030750號、94年3 月22日刑鑑字第09
    40040751號槍彈鑑定書2 份附卷可稽（94年度偵字第923 號
    卷第37頁、94年度偵字第1519號卷第6 頁），足認被告之自
    白均與事實相符，應堪採信。本案事證明確，被告犯行堪以
    認定。
二、核被告甲○○所為，分別係犯現行槍砲彈藥刀械管制條例第
    7 條第4 項之未經許可寄藏制式手槍罪、同條例第8 條第4
    項之未經許可寄藏可發射子彈具有殺傷力之改造手槍罪、同
    法第12條第4 項之未經許可寄藏子彈罪。其一個同時寄藏扣
    案制式手槍、可發射子彈具有殺傷力之改造手槍及子彈之行
    為觸犯上開3 罪名，屬想像競合犯，應從一重之未經許可寄
    藏制式手槍罪處斷。復按未經許可寄藏槍砲、彈藥等罪，其
    寄藏之繼續，為行為之繼續，並非狀態之繼續，故一經寄藏
    ，其犯罪即告成立，但其完結，須繼續至寄藏行為終了時為
    止，其間法律縱有變更，因其行為繼續實施至新法施行以後
    ，即應適用新法，尚無行為後法律變更之可言。查槍砲彈藥
    刀械管制條例第8 條、第11條，於94年1 月26日經修正公布
    ，同年月28日生效，原第11條條文刪除，該條文原規範之其
    他可發射子彈具有殺傷力之各式槍砲罪，移至同條例第8 條
    ，而與鋼筆槍等槍枝列於同一法條處罰。本件被告於93年10
    、11月間未經許可寄藏扣案之可發射子彈具有殺傷力之改造
    手槍，至經警於94年3 月8 日查獲，依前揭說明，被告寄藏
    該槍枝之行為係繼續至被查獲時始終了，揆諸前開說明，自
    不生行為後法律變更之問題，自應適用其該持有行為終止時
    之現行槍砲彈藥刀械管制條例第8 條第4 項未經許可寄藏可
    發射子彈具有殺傷力之改造手槍罪。起訴書認係犯修正前砲
    彈藥刀械管制條例第11條第4 項之未經許可寄藏其他可發射
    子彈具有殺傷力之槍砲罪，容有未恰，自應由本院於基本社
    會事實同一之範圍內，變更起訴法條，附此敘明。又「寄藏
    」係受人委託代為保管，其保管之本身所為之「持有」，既
    係「寄藏」之當然結果，法律上自宜僅就「寄藏」行為為包
    括之評價，不應另就「持有」予以論罪（最高法院74年台上
    字第3400號判例參照），是被告以寄藏之意思而持有乙○○
    所交付保管之上開槍、彈，其持有之行為，均不另論罪。再
    按槍砲彈藥刀械管制條例第18條第1 項自首之規定，係刑法
    第62條自首規定之特別法，應優先適用，而該條項中所謂「
    報繳」，係指報繳所持有槍砲、彈藥之全部而言，若僅報繳
    部分，不能依該條項減輕或免除其刑；又槍砲彈藥刀械管制
    條例第18條第4 項係規定自白之情形，必須於偵查或審判中
    自白，並供述全部槍械、彈藥之來源及去向，因而查獲或因
    而防止重大危害治安事件之發生者，始能減免其刑。第4 項
    既謂「並」供述全部槍砲、彈藥、刀械之來源「及」「去向
    」，自係指已將槍械、彈藥移轉與他人持有之情形而言，不
    包括仍為自己持有之情形在內，此觀同條第一項後段係指已
    移轉他人持有之情形始有「去向」可明（最高法院90年度台
    上字第3561號刑事判決意旨參照）。綜上本件被告雖有帶同
    警員取出扣案之上開可發射子彈具有殺傷力之改造手槍之行
    為，惟揆諸上開說明，被告於其犯罪事實之一部已被發覺後
    ，在司法警察官之訊問中自白其於所寄藏之槍枝及子彈之來
    源，隨後再主動帶同警察起獲寄藏之另1 枝可發射子彈具有
    殺傷力之改造手槍，揆諸前開說明，尚不符合槍砲彈藥刀械
    管制條例第18條第1 項、第4 項所規定自首、自白之要件，
    附此敘明。另被告曾因槍砲彈藥刀械管制條例案件，經法院
    判處有期徒刑10年確定，入監執行後，於86年8 月25日獲准
    假釋出獄，至92年12月22日假釋期滿，以已執行論，有臺灣
    高等法院被告前案紀錄表1 紙在卷可按，其受有期徒刑之執
    行完畢後，5 年之內再犯有期徒刑以上刑之本罪，為累犯，
    應依法加重其刑。爰審酌被告接受寄藏之槍砲彈藥包括制式
    手槍3 枝、可發射子彈具有殺傷力之改造手槍1 枝及子彈總
    計29顆，其數量已非同小可，對社會治安已構成嚴重之潛在
    威脅，惡性非輕，惟念其於為警查獲後曾主動帶同警察起獲
    寄藏之另1 枝可發射子彈具有殺傷力之改造手槍，犯後坦承
    犯行之態度等一切情狀，量處如主文所示之刑，並就併科罰
    金部分諭知易服勞役之折算標準。扣案之制式克拉克手槍1
    枝（槍枝管制編號0000000000）、制式貝瑞塔手槍1 枝（槍
    枝管制編號0000000000）、制式義大利製TANFOGLIO 手槍1
    枝（槍枝管制編號0000000000）、制式子彈19顆及可發射子
    彈具有殺傷力之改造手槍1 枝（槍枝管制編號0000000000）
    ，均屬違禁物，應依刑法第38條第1 項第1 款規定宣告沒收
    ；扣案之制式子彈9 顆、土造子彈1 顆均經試射而失違禁物
    之性質，及扣案之制式子彈1 顆，為不發彈而不具殺傷力，
    且非屬違禁物，均不予宣告沒收，併此敘明。
據上論斷，應依刑事訴訟法第299 條第1 項前段、第300 條，槍
砲彈藥刀械管制條例第7 條第4 項、第8 條第4 項、第12條第4
項、刑法第11條前段、第55條、第47條、第42條第3 項、第38條
第1 項第1 款，罰金罰鍰提高標準條例第2 條，現行法規所定貨
幣單位折算新台幣條例第2 條之規定，判決如主文。
本案經檢察官鄭伊鈞到庭執行職務。
中    華    民    國    95    年    2     月    22    日
                  刑事第五庭    審判長法  官  石家禎
                                      法  官  林家聖
                                      法  官  楊文廣
以上正本證明與原本無異。
如不服本判決應於收受本判決送達後十日內向本院提出上訴書狀
，其未敘述上訴理由者，並得於提起上訴後十日內向本院補提理
由書狀（均須按他造當事人之人數附繕本）「切勿逕送上級法院
」
中    華    民    國    95    年    2     月    22    日
                                      書記官  林志憲
附錄
槍砲彈藥刀械管制條例第7條第4項
未經許可，持有、寄藏或意圖販賣而陳列第1 項所列槍砲、彈藥
者，處5 年以上有期徒刑，併科新台幣1 千萬元以下罰金。
槍砲彈藥刀械管制條例第8 條第4 項
未經許可，持有、寄藏或意圖販賣而陳列第1 項所列槍枝者，處
3 年以上10年以下有期徒刑，併科新臺幣700 萬元以下罰金。
槍砲彈藥刀械管制條例第12條第4 項
未經許可，持有、寄藏或意圖販賣而陳列子彈者，處5 年以下有
期徒刑，併科新台幣300 萬元以下罰金。


司法院資訊處製作；財團法人民間司法改革基金會備份。
